【裁判字號】    88,易,3209
【裁判日期】    890120
【裁判案由】    傷害
【裁判全文】
臺灣臺南地方法院刑事判決                        八十八年度易字第三二九號
    公  訴  人  臺灣台南地方法院檢察署檢察官
    被      告  乙○○
右列被告因傷害案件，經檢察官提起公訴 (八十八年度偵字第一００二六號 )，本院
判決如左：
    主  文
孫柏薰傷害人之身體，處拘役伍拾日，如易科罰金，以參佰元折算壹日。
    事  實
一、乙○○與甲○○原係同學關係，因積欠甲○○債務，經甲○○提起自訴而涉訟於
    本院（業經本院於民國八十八年九月三十日判決在案，現繫屬於臺灣高等法院臺
    南分院），致對之懷恨在心，竟於八十八年七月二十七日晚上九時許，在台南縣
    新營市○○○○○路邊，攔截甲○○，並基於傷害甲○○之故意，將甲○○推倒
    在地，繼而對之拳打腳踢，致甲○○受有右膝一×一公分瘀血、左小腿前側四×
    四．五公分、二×二公分瘀血、左腳踝腳背八×十二公分血腫、０．四×０．一
    公分左腳背淺裂傷、右上臂反側三×四公分瘀血等傷害。
二、案經甲○○訴由臺灣台南地方法院檢察署檢察官偵查起訴。
    理  由
一、訊據被告孫柏薰固不否認有與告訴人甲○○發生債務糾紛而涉訟於本院之事實，
    惟矢口否認有何傷害犯行，辯稱：伊並未出手毆打告訴人云云。惟查，被告確有
    傷害告訴人之事實，迭據告訴人甲○○於檢察官偵訊及本院審理中指訴綦詳，且
    有臺灣省立臺南醫院驗傷證明書一紙在卷可資佐證，又被告因積欠告訴人款項而
    遭之提起自訴，與告訴人間本有嫌隙，且被告於檢察官偵訊中復自承於八十八年
    七月二十七日當晚有與告訴人發生爭吵並以手互相推拉之行為（見偵訊卷第十五
    頁反面），觀諸告訴人所受上開傷勢並非尋常拉扯足以致之，且依渠等二人間因
    金錢涉訟致彼此關係緊張之情況以觀，衡情被告因情急失控而有毆打告訴人之行
    為亦與常情無違，是被告所辯，要係卸飾刑責之詞，不足採信，本件事證明確，
    被告之犯行洵堪認定。
二、核被告孫柏薰所為，係犯刑法第二百七十七條第一項之普通傷害罪。爰審酌被告
    犯罪之動機、目的、手段、品行、告訴人所受傷害之程度及被告犯罪後未能坦認
    犯行之態度等一切情狀，量處如主文所示之刑，並諭知易科罰金之折算標準，以
    資懲儆。
據上論斷，應依刑事訴訟法第二百九十九條第一項前段，刑法第二百七十七條第一項
、第四十一條，罰金罰鍰提高標準條例第一條前段、第二條，判決如主文。
中    華    民    國      八十九      年      一      月      二十      日
                                  臺灣臺南地方法院刑事第三庭
                                          法  官  張瑛宗
右正本證明與原本無異。
如不服本判決，應於判決送達後十日內，向本院提出上訴狀。
                                          書記官  歐祝吟
中    華    民    國      八十九      年      一      月      二十一    日
附錄本案論罪科刑法條全文：
刑法第二百七十七條第一項：
傷害人之身體或健康者，處三年以下有期徒刑，拘役或一千元以下罰金。


司法院資訊處製作；財團法人民間司法改革基金會備份。
